

Mónica Oviedo Gómez

Trabajadora Social

PERFIL PROFESIONAL.

Trabajadora Social de la Universidad del Valle y Especialista en Gestión Ambiental. Comprometida, responsable y con motivación al logro con formación integral fundamentada en valores éticos, sociales y religiosos. Con el propósito de ingresar a una entidad o empresa a la cual aportar los conocimientos adquiridos en mi formación profesional. Buena capacidad de liderazgo y facilidad para el trabajo en equipo. Persona con alto sentido de responsabilidad.

Habilidades y destrezas para las relaciones interpersonales y la adaptación al trabajo.

DATOS PERSONALES

DOCUMENTO DE IDENTIDAD : C.C. No. 1112.100.493 de Andalucía Valle

FECHA DE NACIMIENTO : Octubre 29 de 1988

LUGAR DE NACIMIENTO : Tuluá – Valle

ESTADO CIVIL : Soltera

DIRECCIÓN : carrera 2 # 13 A 00 **TELÉFONO** 322 613 48 55

E-mail: monicaprofesionalsocial@hotmail.com

FORMACIÓN ACADÉMICA

UNIVERSITARIO

Trabajo Social Universidad del Valle

Año: 2013

Especialización

En Gestión Ambiental, Fundación Universitaria del Área Andina. 2018

> OTROS ESTUDIOS

Encuentro Nacional de Estudiantes de Trabajo social '' conflicto socio- político y armado en Colombia: un abordaje desde el Trabajo Social''. 2007

Encuentro Nacional de Estudiantes de Trabajo social "políticas públicas y políticas sociales en Colombia: reflexiones tendencias y retos desde Trabajo Social" 2011

Seminario- taller "Abuso sexual infantil, una realidad que no podemos desconocer" 2011

Pedagogía humana, el servicio nacional de aprendizaje SENA, año 2012

Salud Ocupacional, el servicio nacional de aprendizaje SENA, año 2012

Orientación en la planificación familiar y lactancia materna, el servicio nacional de aprendizaje SENA, año 2012.

Introducción a procesos pedagógicos, el servicio nacional de aprendizaje SENA, año 2012.

Microsoft Office Word 2010, el servicio nacional de aprendizaje SENA, año 2013.

Educación en Riesgo por Minas Antipersonal- MAP, Municiones sin Explosionar-Muse, Artefactos Explosivos AEI- DAICMA. 2017 Curso de 6 horas de Riesgo Eléctrico, Consejo Colombiano de Seguridad. Cali 2017

Educación en Riesgo por Minas Antipersonal- MAP, Municiones sin Explosionar-Muse, Artefactos Explosivos AEI- DAICMA. – en ámbito educativo 2018

Jornada de líderes y lideresas en DD.HH en Tuluá-septiembre 2018

Educación en Riesgo por Minas Antipersonal- MAP, Municiones sin Explosionar-Muse, Artefactos Explosivos AEI- Fundación Antonio Restrepo Barco2019

Políticas publicas AICMA- Fundación Antonio Restrepo Barco – octubre 2019

Auxilios psicológicos-Fundación Educando Juntos- Seminario-Junio 2023-

Diplomado Medio Ambiente Generando Conciencia- Fundación Internacional María Luisa

EXPERIENCIA LABORAL

INSTITUTO COLOMBIANO DE BIENESTAR FAMILIAR

Cargo: practicante de Trabajo Social

Teléfono: 3174716325

Año: 2010

PROGRAMA DE VIVIENDA CON BIENESTAR Y LA FUNDACIÓN PLAN

Cargo: educadora Familiar Teléfono: 3176789862.

Año: 2012

ASOCIACIÓN CRISTIANA DE JÓVENES (ACJ), INSTITUCIÓN DE ICBF

Inicio: septiembre 2013 – agosto de 2014

Cargo: Trabajadora Social externado de niños, niñas y adolescentes en riesgo de

trabajo infantil

Teléfono: (2) 5130709

ASOCIACIÓN ESCUELA CIUDADANA

Inicio: noviembre 2014- 2016 Cargo: Trabajadora Social Teléfono: 3155487469

ASFALTOS ASOCIADOS S.A.S

Inicio: Octubre- abril de 2016

Cargo: Trabajadora Social en el proyecto de levantamiento de actas de vecindad

corredor vial Honda-Girardot-puerto salgar.

Teléfono: (2) 4476661

LV INGENIERIA. (Reemplazo)

Inicio: noviembre-diciembre 2016

Cargo: Trabajadora Social para proceso levantamiento de información en campo para

la continuación del proceso Apell de transoccidente.

Teléfono: (7) 6437050

FUNDACIÓN ANTONIO RESTREPO BARCO

Inicio: febrero 2017 a diciembre 2017

Cargo: Campaña Educativa en Prevención del Riesgo por MAP - Minas Antipersonal,

MUSE- Munición Usada Sin Explosionar y AEI- Artefactos Explosivos

Improvisados.

Teléfono: (1) 7452572

ALCALDÍA DE TULUÁ- SECRETARIA DE GOBIERNO

Inicio: Agosto-octubre 2017

Cargo: Profesional Social para brindar Capacitaciones a los Jueces de Paz y

Reconsideración

Teléfono: (2) 2339300

ALCALDÍA DE TULUÁ- SECRETARIA DE GOBIERNO

Inicio: enero- noviembre 2018

Cargo: Trabajadora Social – DD.HH – Paz y Posconflicto – ERM en desminado

Humanitario

Teléfono: (2) 2339300

FUNDACIÓN ANTONIO RESTREPO BARCO

Inicio: febrero 2018-diciembre 2018

Cargo: Campaña Educativa en Prevención del Riesgo por MAP - Minas Antipersonal, MUSE- Munición Usada Sin Explosionar y AEI- Artefactos Explosivos

Improvisados en Instituciones Educativas y comunidades rurales Tuluá

Teléfono: (1) 7452572

ALCALDÍA DE TULUÁ- SECRETARIA DE GOBIERNO

Inicio: marzo-diciembre 2019

Cargo: Trabajadora Social – DD.HH – Paz y Posconflicto- ERM en desminado

Humanitario

Teléfono: (2) 2339300

FUNDACIÓN ANTONIO RESTREPO BARCO- USAID

Inicio: abril -noviembre 2019-Valle del Cauca-Zona rural

Cargo: Gestora departamental en Prevención del Riesgo por MAP - Minas Antipersonal,

MUSE- Munición Usada Sin Explosionar y T.E – Trampas explosivas

Teléfono: (1) 7452572

FUNDACIÓN ANTONIO RESTREPO BARCO-USAID

Inicio: enero -diciembre 2020 – Tuluá-Zona rural Cargo: Campaña Educativa en Prevención del Riesgo por MAP -Minas Antipersonal, MUSE-Munición Usada Sin Explosionar y T.E –

Trampas explosivas Teléfono: (1) 7452572

FUNDACIÓN ANTONIO RESTREPO BARCO-USAID

Inicio: febrero -noviembre 2021-Florida-Zona rural Cargo: Campaña Educativa en Prevención del Riesgo por MAP -Minas Antipersonal, MUSE-Munición Usada Sin Explosionar y T.E –

Trampas explosivas Teléfono: (1) 7452572

ALCALDIA – SECRETARIA DE VIVIENDA

Inicio: Marzo- Diciembre de 2021 – Buga

Cargo: Realizar acompañamiento social a las comunidades en

proceso de reubicación y

Reubicados en zonas vulnerables.

Teléfono: (2) 2237700

FUNDACIÓN ANTONIO RESTREPO BARCO-USAID

Inicio: febrero -noviembre 2022-Jamundi-Zona rural Cargo: Campaña Educativa en Prevención del Riesgo por MAP -Minas Antipersonal, MUSE-Munición Usada Sin Explosionar y T.E-Trampas explosivas

Teléfono: (1) 7452572

ALCALDIA – SECRETARIA DE VIVIENDA

Inicio: Marzo- Noviembre de 2023 – Buga

Cargo: Realizar acompañamiento social a las comunidades en

proceso de reubicación y

Reubicados en zonas vulnerables.

Teléfono: (2) 2237700

FUNDACIÓN ANTONIO RESTREPO BARCO-USAID

Inicio: febrero -noviembre 2023 -Dagua-Zona rural Cargo: Campaña Educativa en Prevención del Riesgo por MAP -Minas Antipersonal, MUSE-Munición Usada Sin Explosionar y T.E-Trampas explosivas

Teléfono: (1) 7452572

ALCALDIA – SECRETARIA DE VIVIENDA

Inicio: Marzo- Noviembre de 2023 — Buga

Cargo: Realizar acompañamiento social a las comunidades en

proceso de reubicación y

Reubicados en zonas vulnerables.

Teléfono: (2) 2237700

ALCALDIA – SECRETARIA DE VIVIENDA

Inicio: Noviembre – Diciembre 2023 – Buga

Cargo: Evaluar política pública de infancia y adolescencia

Teléfono: (2) 2237700